# 实施商誉减值测试的审计工作应遵循的执业准则

提问人：fuyi0624 时间：2012-09-13 10:18:44
请问陈版：
对于在实施对商誉减值测试的审计程序时，我们应遵循的是中国注册会计师执业准则的哪一号准则？
我认为应该是审计准则第 1321 号——审计会计估计（包括公允价值会计估计）和相关披露，但是，里面并没有针对预测性信息审计相关的指引，而在其他业务鉴证准则第 3111 号——预测性财务信息的审核里，对于预测信息的鉴证程序描述得比较详细。
但是我们是因为年度财务报表审计而对商誉减值实施审计程序，该如何适用准则呢？

回答人：chenyiwei
首先明确：减值测试是典型的会计估计问题，因此 1321 号审计准则应当是适用的。但鉴于减值测试的复杂性，需综合运用各相关审计准则所引入的审计程序和审计方法，包括在审核未来现金流量预测时参照 3111 号准则的规定，以及在必要时利用专家和其他注册会计师的工作等。 鉴于此类问题的高度主观性和复杂性，企图通过标准的底稿模板来涵盖这个问题是很困难的。建议你根据企业自身的情况自行设计底稿的格式，以确保充分地记录所执行的工作以及从该工作的执行中获取的充分、适当的审计证据。